【裁判字號】    98,再易,32
【裁判日期】    981211
【裁判案由】    侵權行為損害賠償
【裁判全文】
臺灣高等法院臺南分院民事裁定          98年度再易字第32號
再審原告  丁○○
再審被告  丙○○
          甲  ○
          乙○○
上列當事人間請求侵權行為損害賠償事件，聲請人對於中華民國
98年9月2日本院98年度再易字第26號確定裁定，聲請再審，本院
裁定如下：
    主    文
再審之聲請駁回。
再審聲請訴訟費用由再審聲請人負擔。
    理    由
一、按裁定已經確定，而有第496條第1項或第497條之情形者，
    得準用民事訴訟法再審程序編之規定，聲請再審，民事訴訟
    法第507條定有明文。又按提起再審之訴，應於30日之不變
    期間內提起，而該不變期間係自判決確定時起算，但再審之
    理由發生或知悉在後者，均自知悉時起算，民事訴訟法第50
    0條第1項、第2項分別定有明文。查本件再審聲請人係對本
    院98年度再易字第26號確定裁定（下稱原確定裁定）聲請再
    審，雖其一併請求廢棄98年6月30日本院98年度上易字第90
    號確定判決（下稱原確定判決），惟該請求係以其對本院98
    年度再易字第26號確定裁定聲請再審有理由為前提，是本件
    自應先就原確定裁定有無再審理由為審酌。又再審聲請人係
    於98年9月7日收受原確定裁定，有該送達證書附卷可稽（見
    本院98年度再易字第26號卷第22頁），依前揭說明，再審聲
    請人於98年9月18日對原確定裁定聲請再審，並未逾民事訴
    訟法第500條第1項所規定30日之不變期間，合先敘明。
二、按聲請再審，應依民事訴訟法第507條準用第501條第1項第4
    款規定，表明再審理由及關於再審理由並遵守不變期間之證
    據，此為必須具備之程式。又「所謂表明再審理由，必須指
    明確定裁定有如何合於法定再審事由之具體情事始為相當。
    倘僅泛言有何條款之再審事由，而無具體情事者，仍難謂已
    合法表明再審事由。既未合法表明再審事由即為無再審之事
    由，性質上無庸命其補正」（最高法院61年台再字第137號
    判例參照）。又「當事人聲請再審，雖聲明係對某件裁定為
    再審，但審查其再審訴狀理由，實為指摘原確定裁判或前次
    之再審裁判如何違法，而對該聲明不服之再審裁定，則毫未
    指明有如何法定再審理由，此種情形，可認為未合法表明再
    審理由，逕以其再審之聲請為不合法駁回之」（最高法院69
    年第3次民事庭會議決定(一)參照）。經查：本件再審聲請人
    聲請意旨僅泛言：「因該再審被告不該侵占我們的家在那邊
    吵架，難道我的家我不能進去就叫三代人來攻擊毆打到摧殘
    受傷害，這些都確實有證人看到，被告到法院都說謊話，而
    且都作偽證都是事實，怎麼法院都沒有處理．．，證人有到
    法院要作證，法官不處理，只有問證人有沒有吵架，證人也
    說確實有吵架。這樣可以說查無證據嗎？難道我全身傷就不
    是證據，都沒有賠償，．．我到現在常常還要去拿藥是被他
    傷害，是真的有後遺症吧。」云云，並未指明其主張之原確
    定裁定有何法定再審之事由，其聲請再審即有未合（況原確
    定判決亦於理由中敘明再審聲請人所舉之證人黃李妙嬰『於
    原審所證並無法證明相對人甲○確有傷害聲請人之行為』，
    見原確定判決第4頁，則聲請人指摘原確定判決漏未處理、
    審酌該證詞，亦屬無據）。是本件再審之聲請，難認合法，
    應予駁回。
據上論結，本件再審之聲請為不合法，應依民事訴訟法第507條
、第502條第1項、第95條、第78條，裁定如主文。
中    華    民    國    98    年    12    月    11    日
                  民事第二庭  審判長法  官  陳光秀
                                    法  官  李文賢
                                    法  官  莊俊華
上為正本係照原本作成。
不得抗告。
中    華    民    國    98    年    12    月    11    日
                                    書記官  吳銘添


司法院資訊處製作；財團法人民間司法改革基金會備份。
